

Contact

- +33 6 63 80 52 29
- bichty.ha@gmail.com
- https://www.linkedin.com/in/ty-ha/
- https://github.com/Ty-HA/
- Paris 15

A propos de moi

Développeuse web Full Stack passionnée et déterminée, je suis actuellement en stage jusqu'en février 2024.

Forte de mon expérience en tant que responsable d'atelier, je suis reconnue pour mon organisation, ma grande adaptabilité

Dotée d'un excellent relationnel, je suis prête à contribuer activement à vos projets tout en continuant à développer mes compétences professionnelles.

Ma passion pour le développement web me pousse à me former et à évoluer vers l'univers fascinant du WEB3 et de la blockchain.

Soft skills

- Autonomie
- Polyvalence
- Autodidacte
- Résolution de problèmes
- Travail d'équipe
- Curiosité / ouverture d'esprit

Langues

- Français langue maternelle
- Anglais C1

Centre d'intérêt

- Appétence pour les technologies blockchain et l'univers du web3 à travers des jeux comme StepN, ou Dogami par exemple.
- Illustratrice et assistante Mangaka Freelance depuis 2007 (nom d'artiste Saeko Doyle)

Dernière parution : « Dessine et Colorie, Univers SHOJO » Editions FLEURUS

- Education canine / canirando
- ESCAPE GAME

ју НА

Développeuse

FULL STACK JAVASCRIPT

Compétences techniques

Intégration web

- HTML5
- CSS3

Frontend

- Javascript / Typescript
- React / React Native

Rackend

- NodeJS Express
- PostgreSQL

Conception graphique

- Photoshop / Procreate
- Figma

Outils de développement

- IDE: VSCode
- Versioning: Git / Github

Autres

- Notion
- Shopify

Expériences

Dévelopeuse Full Stack

Août 2023- Fév 2024 | Yuli and Friends

- Redéfinition de l'identité visuelle et optimisation du site de vente (Shopify / Liquid), basée sur une nouvelle charte graphique et maquettage avec Figma.
- TMA (PHP / MySQL) de la partie utilisateur (ajouts de fonctionnalités, amélioration de l'Ul / UX...)
- Développer le MVP d'une app mobile de carnet de santé digital pour animaux (cross-platform avec React Native / NodeJS + Postgresql)

Développeuse Full Stack

Juil 2023 - Août 2023 - Ecole O'Clock

Projet de fin d'études de gestion:

- Conception et développement d'une application web de gestion d'un calendrier personnalisé des JO 2024 / Optimisation performance
- Authentification d'un utilisateur, carte interactive,
- React + Redux | Apollo + GraphQL

Responsable d'ateliers

Sept 2021 - Déc 2022 | Ecole d'art SAVOIR/DESSINER

- Management des 3 lieux de cours et de leurs plannings
- Gestion des prestataires (professeurs et modèles)
- Supervision d'une migration de la base de donnée client vers une nouvelle plateforme de réservation.
- Supervision du SAV client (outil : crisp, shopify)

Formations et diplômes

Formation en Développement Full Stack Javascript

Fév 2023 - Août 2023 | Ecole O'Clock

- 6 mois / 798h de formation (Niveau Bac + 2)
 - Socle: 476h HTML5/CSS3/Javascript/SQL
 - API: utilisation et l'intégration d'API RESTful
 - Spécialisation REACT : 168h
 - Projet: 154h
- Obtention du Titre Professionnel Développeur Web et Web Mobile niveau V

IUP Ingénierie du Management - Gestion PME/PMI

Sept 1999 - Août 2001 | Université Paris X/Nanterre

• Bac + 4 (niveau Maîtrise)

IUT GEA - Gestion des entreprises et administration

Sept 1996 - Août 1999 | Université Le Mans

Bac + 2 (DUT)







